# 业务转让

提问人：Yjzx123 时间：2020-05-14 16:09:00
我单位开办培训少儿培训业务，现进行业务转让。由个人承接我公司业务，我们把固定资产送给对方，她负责后续学生没有消耗掉的课时。也就是她继续给孩子上课，我们送资产给她。那么我们资产做清理营业外支出？预收款没有消耗的课时做营业外收入么？税金怎么处理？

回答人：chenyiwei
由于是整体的业务转让，因此转出的预收账款和相关资产账面价值之间的差额（即转出的净资产或者净负债）与转让价款之间的差额应确认为资产处置损益，而不是分别确认营业外支出和营业外收入。